---
title: "Loaded Joint Simon Effect"
author: "Kim, Lee, & Yi (2022)"
date: "`r Sys.Date()`"
output:
  html_document:
    toc: true
    toc_depth: 3
    toc_float: 
      collapse: false
      smooth_scroll: false
    number_sections: true
    theme: cosmo 
    highlight: tango
    code_folding: hide
subtitle: Effects of working memory load on the joint Simon effect
mainfont: Noto Sans CJK KR
---

```{r wd, echo=FALSE}
setwd('~/Dropbox/Manuscripts/KIM-JSE/')
```

```{css, echo=FALSE}
pre code, pre, code {
  white-space: pre !important;
  overflow-x: scroll !important;
  word-break: keep-all !important;
  word-wrap: initial !important;
}
```

```{r setup, message=FALSE}
set.seed(12345) # for reproducibility

if (!require("pacman", quietly = TRUE)) install.packages("pacman")
pacman::p_load(tidyverse, psych, papaja, knitr, cowplot) # data manipulation, visualization
pacman::p_load(afex, permuco, Superpower) # stats
pacman::p_load_gh("thomasp85/patchwork", "RLesur/klippy", "mitchelloharawild/icons")

options(dplyr.summarise.inform=FALSE)
options(knitr.kable.NA = '')
set_sum_contrasts() # see Singmann & Kellen (2020)
klippy::klippy()

nsims <- 1e4
```


# Task Comparison

아래 모든 과제에서 참가자는 화살표의 방향을 무시한 채로 색깔에 대해서만 반응한다. 가령, (A) 사이먼 과제에서 참가자는 화살표가 초록색이면 왼쪽 버튼을, 빨간색이면 오른쪽 버튼을 누른다. (B) Go/no-go 과제의 참가자는 화살표가 빨간색일 때에만 반응하고 초록색일 때는 반응하지 않아야 한다. (C) 결합 사이먼 과제에서 한 참가자는 초록색 화살표에 대해 go/no-go 과제를 하고, 다른 참가자는 빨간색 화살표에 대해 go/no-go 과제를 한다.

```{r, fig.height=4}
ggdraw() + draw_image("figs/Fig1.jpg")
```


<br>

___

<br>


# Pilot Experiment

[Sebanz 등(2003)](https://bit.ly/37DlJI1)이 보고한 효과를 재현하였다. 참가자는 **Solo** 구획에서는 과제를 혼자 수행하였고(Fig 1B), **Joint** 구획에서는 다른 참가자(실험자)와 함께 과제를 수행하였다(Fig 1C). 

<br><br>


## Data

전체 시행 중 참가자가 반응해야 하는 시행을 추출하여 분석하였다. 

```{r, collapse=TRUE}
E1 = read.csv('data/mergeJSEv1.csv', header = TRUE)
E1$sid <- factor(E1$sid)
E1$performer = factor(E1$performer, levels=c(1,2), labels=c("Solo","Joint"))
E1$compatibility = factor(E1$compatibility, levels=c(1,2), 
                          labels=c("Compatible","Incompatible"))
E1$rt <- E1$rt*1000 
str(E1)
headTail(E1)

table(E1$sid)
table(E1$corr, E1$sid)
table(E1$turn, E1$sid) # 0-confederate turn, 1-subject turn

S1 <- E1 %>% 
  filter(turn==1) %>% 
  select(sid, performer, compatibility, corr, rt)
  
colSums(table(S1$sid, S1$corr))
headTail(S1)
str(S1)

# 개별참가자의 표적 색깔
S2 <- E1 %>% 
  filter(turn==1) %>% 
  select(sid, performer, compatibility, col, resp, corr, rt)
table(S2$col, S2$sid) # 1,2,5,6,9,10 - red, 3,4,7,8 - green

# check errors, anticipatory rts, etc.
( nCorr <- S1 %>% filter(corr==1) %>% nrow() ) # correct RT
( nIncorr <- S1 %>% filter(corr!=1) %>% nrow() ) # incorrect RT
nIncorr*100/nrow(S1)

( numAntici <- S1 %>% filter(corr==1 & rt < 200) %>% nrow() ) # anticipatory correct RT

# correct RTs
cS1 <- S1 %>% filter(corr == 1) %>% 
  group_by(sid, performer, compatibility) %>% 
  nest() %>% 
  mutate(lbound = map(data, ~mean(.$rt)-3*sd(.$rt)),
         ubound = map(data, ~mean(.$rt)+3*sd(.$rt))) %>%
  unnest(c(lbound, ubound)) %>%
  unnest(data) %>%
  mutate(Outlier = (rt < lbound)|(rt > ubound)) %>%
  filter(Outlier == FALSE) %>%
  ungroup() %>%
  select(sid, performer, compatibility, rt)

# percetage trimmed
(nCorr-nrow(cS1))*100/nrow(S1)
```

오류율은 `r nIncorr*100/nrow(S1)`%에 불과하므로 조건별 비교를 생략한다.

<br>


## Reaction Times

반응시간 중 200ms보다 짧은 기대반응(anticipatory responses)은 한 건도 없었다. 각 참가자의 조건별 반응시간들 중 평균으로부터 3*SD*를 벗어난 `r round((nCorr-nrow(cS1))*100/nrow(S1), digits=4)`%의 반응시간들을 분석에서 제외하였다. 

<br>


### Descriptive Stats

```{r, collpase=TRUE}
cS1slong <- cS1 %>% group_by(sid, performer, compatibility) %>% 
  summarise(rt = mean(rt)) %>% 
  ungroup()

# 4 cells
cS1slong %>% group_by(performer, compatibility) %>% 
  summarise(M = mean(rt), SD = sd(rt)) %>% 
  ungroup() %>% 
  kable(digits = 4, caption = "Descriptive statistics: Performer x Compatibility")

# 2 cells by performer
cS1 %>% group_by(sid, performer) %>% 
  summarise(rt = mean(rt)) %>% 
  ungroup() %>% 
  group_by(performer) %>% 
  summarise(M = mean(rt), SD = sd(rt)) %>% 
  ungroup() %>% 
  kable(digits = 4, caption = "Descriptive statistics: Performer")

# 2 cells by compatibility
cS1 %>% group_by(sid, compatibility) %>% 
  summarise(rt = mean(rt)) %>% 
  ungroup() %>% 
  group_by(compatibility) %>% 
  summarise(M = mean(rt), SD = sd(rt)) %>% 
  ungroup() %>% 
  kable(digits = 4, caption = "Descriptive statistics: Compatibility")
```


<br>

### Plots

```{r}
# 2x2 factorial plot
cS1wsci <- cS1slong %>% 
  wsci(id = "sid", 
       factors = c("performer", "compatibility"), 
       dv = "rt") %>% 
  rename("wsci" = "rt")

cS1mean <- cS1slong %>% group_by(performer, compatibility) %>%
  summarise(rt = mean(rt)) %>% 
  ungroup()

cS1g <- merge(cS1mean, cS1wsci, by = c("performer", "compatibility"), all = TRUE)

cS1swide <- cS1slong %>%  # wide format, needed for geom_segments.
  pivot_wider(id_cols='sid', names_from=c('performer', 'compatibility'), values_from='rt' )

G1 <- ggplot() + 
  geom_bar(data=cS1g, aes(x=performer, y=rt, fill=compatibility),
           stat="identity", width=0.7, color="black", position=position_dodge(.8)) + 
  geom_linerange(data=cS1g, aes(x=performer, ymin=rt-wsci, ymax=rt+wsci, group=compatibility),
                 size=0.8, position=position_dodge(0.8)) +
  scale_fill_manual(values=c('gray100','gray30'), # 회색조 
                    labels=c("Compatible", "Incompatible")) +
  # scale_fill_manual(values=c('#0073C2FF','#EFC000FF'), # 파란-노랑
  #                   labels=c("Compatible", "Incompatible")) +
  geom_point(data=cS1slong, aes(x=performer, y=rt, group=compatibility),
             position=position_dodge(0.6), color="gray80", size=1.8) +
  geom_segment(data=cS1swide, aes(x=1-.15, y=Solo_Compatible, 
                                  xend=1+.15, yend=Solo_Incompatible), color="gray80") +
  geom_segment(data=cS1swide, aes(x=2-.15, y=Joint_Compatible, 
                                  xend=2+.15, yend=Joint_Incompatible), color="gray80") +
  labs(x = "Performer", y = "Reaction Time (ms)") +
  coord_cartesian(ylim = c(250, 450), clip = "on") +
  theme_bw(base_size = 18) +
  theme(legend.position="top",
        legend.spacing.x = unit(0.5, 'lines'),
        legend.title = element_blank(),
        legend.background = element_blank(),
        panel.grid.major = element_blank(), 
        panel.grid.minor = element_blank())


# compatibility effect
cS1CEswide <- cS1swide %>% 
  mutate(Solo = Solo_Incompatible - Solo_Compatible,
         Joint = Joint_Incompatible - Joint_Compatible) %>% 
  select(sid, Solo, Joint)

cS1CEslong <- cS1CEswide %>% 
  pivot_longer(cols = c('Solo', 'Joint'), 
               names_to = 'performer',
               values_to = 'ce')
cS1CEslong$performer <- factor(cS1CEslong$performer, levels=c("Solo", "Joint"))

cS1CEmean <- cS1CEslong %>% group_by(performer) %>%
  summarise(ce = mean(ce)) %>% 
  ungroup()

cS1CEwsci <- cS1CEslong %>% # wsci - Morey
  wsci(id = "sid", 
       factors = c("performer"), 
       dv = "ce") %>% 
  rename("wsci" = "ce")

cS1CEg <- merge(cS1CEmean, cS1CEwsci, by = c("performer"), all = TRUE)

G2 <- ggplot(cS1CEslong, aes(x=performer, y=ce)) +
  geom_hline(yintercept = 0) +
  geom_violin(width = 0.5, trim=TRUE) + 
  geom_point(color="gray80", size=1.8) +
  geom_segment(data=cS1CEswide, color="gray80", 
               aes(x=1, y=Solo, xend=2, yend=Joint)) +
  geom_pointrange(cS1CEg, inherit.aes=FALSE,
                  mapping=aes(x = performer, y=ce, 
                              ymin = ce - wsci, ymax = ce + wsci), 
                  colour="darkred", size = 1) +
  labs(x = "Performer", y = "Congruency Effect (ms)") +
  coord_cartesian(ylim = c(-10, 30), clip = "on") +
  scale_y_continuous(breaks=c(-10, 0, 10, 20, 30)) +
  theme_bw(base_size = 18) +
  theme(panel.grid.major = element_blank(), 
        panel.grid.minor = element_blank())

# Multipanel plot
G1 + G2 + plot_layout(nrow = 1, widths = c(2, 1.3))
```


### Normality Test 

반응시간 평균의 분포가 정규분포를 이루는지 검증하였다. 

```{r, comment=NA, collapse=TRUE, fig.height = 4}
# normality test
N1 <- ggpubr::ggdensity(cS1slong$rt,
                        main = "Density plot",
                        xlab = "Response Times (msec)") + 
	theme(axis.text.y = element_blank(),
				axis.ticks.y = element_blank())
N2 <- ggpubr::ggqqplot(cS1slong$rt, 
                       main = "Q-Q plot")
N1 + N2 + plot_layout(nrow = 1, widths = c(1, 1))
shapiro.test(cS1slong$rt) # 만족
```

정규분포 가정에 위배되지 않으므로 ANOVA를 실시할 수 있다.

<br>


### ANOVA

```{r}
cS1.aov <- cS1slong %>% aov_ez(id = "sid", dv = "rt", within = c("performer", "compatibility"))
cS1.aov %>% anova(es = "pes") %>% 
  kable(digits = 4, caption = "2x2 ANOVA table")

# afex_plot(cS1.aov, x = "performer", trace = "compatibility") 

cS1slong %>% filter(performer == 'Solo') %>% 
  aov_ez(id = 'sid', dv = 'rt', within = 'compatibility') %>% 
  anova(es = "pes") %>% 
  kable(digits = 4, caption = "Congruency effect in the Solo condition")

cS1slong %>% filter(performer == 'Joint') %>% 
  aov_ez(id = 'sid', dv = 'rt', within = 'compatibility') %>% 
  anova(es = "pes") %>% 
  kable(digits = 4, caption = "Congruency effect in the Joint condition")
```

<br>


### Permutation Test

**본실험**의 자료는 정규성 가정에 위배된 경우가 있었다. 따라서 치환검정을 모든 분석에 적용하기로 한다. 

```{r, comment=NA, fig.height = 3}
# two-way permutation anova
cS1.2wayperm <- aovperm(rt ~ performer * compatibility + Error(sid/(performer*compatibility)),
                        data = cS1slong, np = nsims)
summary(cS1.2wayperm) %>%
	kable(digits = 4, caption = "Nonparametric ANOVA")

plot(cS1.2wayperm, effect = c("performer", 
															"compatibility", 
															"performer:compatibility"))
```

`compatibility` 주효과와 `performer:compatibility` 상호작용이 유의미하였다. <br>
조건별 일치효과가 0보다 큰지 확인하였다.

```{r, comment=NA}
cS1Solo.1wayperm <- aovperm(rt ~ compatibility + Error(sid/(compatibility)),
                        data = filter(cS1slong, performer=='Solo'), np = nsims)
summary(cS1Solo.1wayperm) %>%
	kable(digits = 4, caption = "Nonparametric simple test")

cS1Joint.1wayperm <- aovperm(rt ~ compatibility + Error(sid/(compatibility)),
                            data = filter(cS1slong, performer=='Joint'), np = nsims)
summary(cS1Joint.1wayperm) %>%
	kable(digits = 4, caption = "Nonparametric simple test")
```

사후검증을 위해 FDR 절차로 *p*-value를 보정하였다.

```{r, comment=NA}
tmp <- p.adjust(c(cS1Solo.1wayperm$table$`resampled P(>F)`, 
                  cS1Joint.1wayperm$table$`resampled P(>F)`), "fdr")
data.frame(Solo = tmp[1], Joint = tmp[2]) %>% 
  kable(align = 'c', digits = 4, caption = "FDR adjusted p-values")
```

일치 효과는 **Solo** 조건에서 유의미하지 않고 **Joint** 조건에서만 유의미하였다.


<br>


## Power Test

예비실험의 **Joint** 조건의 결과를 활용하여 참가자 수를 추정하였다. **High load** 집단의 **dual** 과제에서만 SE가 관찰되지 않는 이원상호작용을 기대하였다.

```{r, comment=NA, collapse=TRUE}
# 조건별 평균
diffM <- cS1 %>% 
  group_by(sid, performer, compatibility) %>% 
  summarise(M = mean(rt)) %>% 
  ungroup() %>% 
  group_by(performer, compatibility) %>% 
  summarise(RT = mean(M)) %>% 
  ungroup() %>% 
	filter(performer == "Joint") %>% 
	pivot_wider(names_from = compatibility, values_from = RT) %>% 
	mutate(RTdiff = Incompatible - Compatible)
as.numeric(diffM$RTdiff)

# 평균 표준편차
pooledSD <- cS1 %>% 
  group_by(sid, performer, compatibility) %>% 
  summarise(M = mean(rt)) %>% 
  ungroup() %>% 
  group_by(performer, compatibility) %>% 
  summarise(SD = sd(M)) %>% 
  ungroup() %>% 
	filter(performer == "Joint") %>%
	summarise(pooledSD = mean(SD))
as.numeric(pooledSD)

# 집단별 참가자내 변인의 상관
wcor <- cS1 %>% 
  group_by(sid, performer, compatibility) %>% 
  summarise(M = mean(rt)) %>% 
  ungroup() %>%
	filter(performer == "Joint") %>%
  pivot_wider(names_from = compatibility, values_from = M) %>% 
	summarise(wcor = cor(Compatible, Incompatible))
as.numeric(wcor)

dx0 <- ANOVA_design(
	design = "2b*2w", 
	n = 10,
	mu = c(9,9,9,0),
	sd = 35,
	r = 0.97,
	labelnames = c("GROUP", "Lowload", "Highload",
								 "TASK", "Single", "Dual"),
	plot = FALSE
)

plot_power(dx0, 
           min_n = 10, max_n = 50, 
           desired_power = 95, 
					 plot = TRUE)
```

이원 상호작용 관찰을 위해 각 집단에 최소 25명이 필요하다. 본실험 참가자 수는 8의 배수가 되어야 하므로 **Low load** 집단과 **High load** 집단에 각 32명을 모집하기로 결정하였다. 



<br><br>

___

<br><br>


# Main Experiment

작업기억 부하 효과를 관찰하였다. 한 세션에 두 명의 참가자가 함께 과제를 수행하였다(Fig 1C). 


<br><br>


## Working Memory Task


<br>


### Descriptive Stats

조건별 작업기억 과제의 정확률은 다음과 같다.

```{r, collapse=TRUE}
WW <- read.csv('data/mergeJSEv5_WMtask.csv', header = TRUE)
headTail(WW)

table(WW$corr, WW$sid)
WW <- WW %>% mutate(group = factor(group, levels = c('Low', 'High')))
WW$rt <- WW$rt*1000

# 참가자 수
WW %>% group_by(group) %>% 
  summarise(count = n_distinct(sid)) %>% 
  ungroup()

# WM RT
rWW <- WW %>% filter(corr == 1) %>% 
  group_by(sid, group) %>% 
  nest() %>% 
  mutate(lbound = map(data, ~mean(.$rt)-3*sd(.$rt)), # lower/upper bound 계산
         ubound = map(data, ~mean(.$rt)+3*sd(.$rt))) %>% 
  unnest(c(lbound, ubound)) %>% 
  unnest(data) %>% 
  mutate(outlier = (rt < lbound)|(rt > ubound)) %>% 
  filter(outlier == FALSE) %>% 
  ungroup() %>% 
  select(sid, group, rt)

(nrow(WW)-nrow(rWW))*100/nrow(WW)

aWWsum <- WW %>% group_by(group, sid) %>%
  summarise(MN = mean(corr)*100) %>% 
  ungroup() %>% 
  group_by(group) %>%
  summarise(N = n(),
						Mean = mean(MN), 
            SD = sd(MN)) %>% 
  ungroup()

aWWsum %>% 
  kable(digits = 4, caption = "Descriptive statistics: WM accuracy")
```

평균으로부터 3SD 떨어진 반응시간 `r round((nrow(WW)-nrow(rWW))*100/nrow(WW), digits=4)`%를 제거한 후, 집단별 작업기억 과제의 반응시간은 다음과 같다. 

```{r}
rWWsum <- rWW %>% group_by(group, sid) %>% 
	summarise(MN = mean(rt)) %>% 
	ungroup() %>% 
	group_by(group) %>% 
	summarise(N = n(),
						Mean = mean(MN), 
						SD = sd(MN)) %>% 
	ungroup() 

rWWsum %>% 
	kable(digits = 4, caption = "Descriptive statistics: WM RT")
```

<br>


### Plots

```{r}
aWWslong <- WW %>% group_by(sid, group) %>% 
  summarise(acc = mean(corr)*100) %>% 
  ungroup()

WG1 <- ggplot(aWWslong, aes(x=group, y=acc)) +
  geom_violin(width = 0.5, trim = TRUE) +
  geom_dotplot(binaxis='y', stackdir='center', dotsize=.7, 
               color='gray80', fill='gray80', binwidth=1.5) +
  stat_summary(fun.data = mean_cl_normal, geom="pointrange", color="darkred", size=1) +
  labs(x="Group", y="WM Accuracy") +
  scale_x_discrete(labels=c("Low load", "High load")) +
  coord_cartesian(ylim=c(50, 100)) +
  theme_bw(base_size = 14) +
  theme(panel.grid.major = element_blank(),
        panel.grid.minor = element_blank(),
        plot.title = element_text(hjust = .5))

# WM RT
rWWslong <- rWW %>% group_by(sid, group) %>% 
  summarise(rt = mean(rt)) %>% 
  ungroup()

WG2 <- ggplot(rWWslong, aes(x=group, y=rt)) +
  geom_violin(width = 0.5, trim = TRUE) +
  geom_dotplot(binaxis='y', stackdir='center', dotsize=.7, 
               color='gray80', fill='gray80', binwidth=30) +
  stat_summary(fun.data = mean_cl_normal, geom="pointrange", color="darkred", size=1) +
  labs(x="Group", y="Reaction Time (ms)") +
  scale_x_discrete(labels=c("Low load", "High load")) +
  coord_cartesian(ylim=c(500, 1500)) +
  theme_bw(base_size = 14) +
  theme(panel.grid.major = element_blank(),
        panel.grid.minor = element_blank(),
        plot.title = element_text(hjust = .5))

# Multipanel plot
WG1 + WG2
```

<br><br>


### Accuracy Results

#### Normality Test

```{r, comment=NA ,fig.height = 4}
N3 <- ggpubr::ggdensity(aWWslong$acc, 
                        main = "Density plot",
                        xlab = "WM Accuracy") + 
	theme(axis.text.y = element_blank(),
				axis.ticks.y = element_blank())
N4 <- ggpubr::ggqqplot(aWWslong$acc, 
                       main = "Q-Q plot")
N3 + N4 + plot_layout(nrow = 1, widths = c(1, 1))
shapiro.test(aWWslong$acc)  # 가정 위배 
```

<br>


#### Permutation Test

```{r, comment=NA}
aWW.perm <- aovperm(acc ~ group, data = aWWslong, np = nsims)
summary(aWW.perm) %>%
	kable(digits = 4, caption = "Nonparametric ANOVA")
```

치환검정에서는 두 집단의 정확도 차이가 유위미하지 않았다. 


#### Power Test
```{r, comment=NA}
daW <- ANOVA_design(
	design = "2b", 
	n = aWWsum$N,
	mu = aWWsum$Mean, 
	sd = aWWsum$SD,
	labelnames = c("GROUP", "Low", "High"),
	plot = FALSE
)

aWpwr <- ANOVA_power(daW, nsims = nsims)
```

시뮬레이션 결과, 정확도 차이의 검증력은 `r round(aWpwr$main_results$power, 1)`%였다.  효과 크기는 평균 $\eta^2_p$ = `r format(round(aWpwr$main_results$effect_size, 3), nsmall=3)` 또는 Cohen's $d$ = `r format(round(aWpwr$pc_results$effect_size, 3), nsmall=3)`.



<br><br>


### RT Results


#### Normality Test

```{r, fig.height = 4}
N5 <- ggpubr::ggdensity(rWWslong$rt, 
                  main = "Density plot",
                  xlab = "WM Response Times (msec)")
N6 <- ggpubr::ggqqplot(rWWslong$rt, 
                       main = "Q-Q plot")
N5 + N6 + plot_layout(nrow = 1, widths = c(1, 1))
shapiro.test(rWWslong$rt)  #  정규분포다. 
```

반응시간 분포는 정규성 가정에 위배되지 않았다. 

<br>


#### ANOVA

```{r, comment=NA}
rWW.aov <- rWWslong %>% aov_ez(id = "sid", dv = "rt", between = "group")
rWW.aov %>% anova(es = "pes") %>% 
  kable(digits = 4, caption = "One-way ANOVA table")
```

변량분석 결과, **Low load** 집단의 반응이 **High load** 집단보다 유의미하게 빨랐다.

<br>


#### Permutation Test

```{r, comment=NA}
rWW.perm <- aovperm(rt ~ group, data = rWWslong, np = nsims)
summary(rWW.perm) %>%
    kable(digits = 4, caption = "Nonparametric ANOVA")
```

치환검정은 변량분석과 같은 결과를 보였다. 


#### Power Test
```{r, comment=NA}
drW <- ANOVA_design(
	design = "2b", 
	n = rWWsum$N,
	mu = rWWsum$Mean, 
	sd = rWWsum$SD,
	labelnames = c("GROUP", "Low", "High"),
	plot = FALSE
)

rWpwr <- ANOVA_power(drW, nsims = nsims)
```


<br><br>


## Color Judgment Task

본 연구에서 가장 중요한 분석이다. 

참가자간 요인 `Group` (**Low load** vs. **High load**), 참가자내 요인 `Task` (**Single** vs. **Dual**), 참가자내 요인 `Compatibility` (**Compatible** vs. **Incompatible**)의 2x2x2 설계이다. 

### Descriptive Stats

#### Accuracy

```{r, collapse=TRUE}
TT <- read.csv('data/mergeJSEv5_GNGtask.csv', header = TRUE)
headTail(TT)

unique(TT$group)
unique(TT$epoch)
unique(TT$task)
unique(TT$compatibility) # 1 0 2
unique(TT$targ)
unique(TT$corr)

table(TT$targ, TT$sid)
table(TT$compatibility, TT$sid)


TT <- TT %>% mutate(group = factor(group, levels = c('Low', 'High')),
                    task = factor(task, levels=1:2, labels=c("Single","Dual")),
                    compatibility = factor(compatibility, levels=0:2, 
                                           labels=c("Nontarget","Compatible","Incompatible")),
                    targ = factor(targ, levels=0:1, labels=c("Nontarget","Target")),
                    rt = rt*1000) %>% 
  filter(targ == "Target") %>% 
  droplevels() %>% 
  select(sid, group, epoch, task, compatibility, corr, rt)
  
TT %>% sapply(levels)

headTail(TT)

unique(TT$compatibility)

# averaged accuracy
aTTslong <- TT %>% group_by(group, sid, task, compatibility) %>% 
  summarise(Accuracy = mean(corr)*100) %>% 
  ungroup() 

# summary
aTTsum <- aTTslong %>% group_by(group, task, compatibility) %>% 
  summarise(N = n(),
  					MN = mean(Accuracy), 
            SD = sd(Accuracy)) %>% 
  ungroup() 
aTTsum %>% 
  kable(digits = 4, caption = "Descriptive statistics: Group x Load x Congruency")

aTTslong %>% group_by(group) %>% 
  summarise(MN = mean(Accuracy), 
            SD = sd(Accuracy)) %>% 
  ungroup() %>% 
  kable(digits = 4, caption = "Descriptive statistics: Group")

aTTslong %>% group_by(task) %>% 
  summarise(MN = mean(Accuracy), 
            SD = sd(Accuracy)) %>% 
  ungroup() %>% 
  kable(digits = 4, caption = "Descriptive statistics: Load")

aTTslong %>% group_by(compatibility) %>% 
  summarise(MN = mean(Accuracy), 
            SD = sd(Accuracy)) %>% 
  ungroup() %>% 
  kable(digits = 4, caption = "Descriptive statistics: Congruency")
```

<br><br>


#### RT

```{r, collapse=TRUE}
( num_anticip <- nrow(TT %>% filter(corr==1 & rt < 150)) ) # anticipatory response 제거

cTT <- TT %>% filter(corr==1 & rt >= 150) # 정반응만 선별

num_anticip*100/nrow(cTT) # 0.02678093%

headTail(cTT)

# trimmed
tTT <- cTT %>% group_by(group, sid, task, compatibility) %>% 
  nest() %>% 
  mutate(lbound = map(data, ~mean(.$rt)-3*sd(.$rt)), # lower/upper bound 계산
         ubound = map(data, ~mean(.$rt)+3*sd(.$rt))) %>% 
  unnest(c(lbound, ubound)) %>% 
  unnest(data) %>% 
  mutate(outlier = (rt < lbound)|(rt > ubound)) %>% 
  filter(outlier == FALSE) %>% 
  select(group, sid, epoch, task, compatibility, rt)

(nrow(cTT)-nrow(tTT))*100/nrow(cTT) # 1.131494% 제거되었다.

tTTslong <- tTT %>% group_by(group, sid, task, compatibility) %>% 
  summarise(RT = mean(rt)) %>% 
  ungroup()

# summary
tTTsum <- tTTslong %>% group_by(group, task, compatibility) %>% 
  summarise(MN = mean(RT), 
            SD = sd(RT)) %>% 
  ungroup() 
tTTsum %>% 
  kable(digits = 4, caption = "Descriptive statistics: Group x Task x Compatibility")

tTTslong %>% group_by(group) %>% 
  summarise(MN = mean(RT), 
            SD = sd(RT)) %>% 
  ungroup() %>% 
  kable(digits = 4, caption = "Descriptive statistics: Group")

tTTslong %>% group_by(task) %>% 
  summarise(MN = mean(RT), 
            SD = sd(RT)) %>% 
  ungroup() %>% 
  kable(digits = 4, caption = "Descriptive statistics: Task")

tTTslong %>% group_by(compatibility) %>% 
  summarise(MN = mean(RT), 
            SD = sd(RT)) %>% 
  ungroup() %>% 
  kable(digits = 4, caption = "Descriptive statistics: Compatibility")

```

반응시간이 150ms보다 빠른 4시행( `r round(num_anticip*100/nrow(cTT), digits=4)`%)을 분석에서 제외한 후, 각 참가자의 조건별 반응시간들 중 평균으로부터 3*SD*를 벗어난 `r round((nrow(cTT)-nrow(tTT))*100/nrow(cTT), digits=4)`%의 반응시간들을 분석에서 추가로 제외하였다. 

<br><br>


### Plot

#### Accuracy

```{r}
aTTswide <- aTTslong %>% pivot_wider(id_cols=c('group', 'sid'), 
                                     names_from=c('task', 'compatibility'), 
                                     values_from='Accuracy' )
aTTswideL <- aTTswide %>% filter(group == 'Low')
aTTswideH <- aTTswide %>% filter(group == 'High')

aTTmean <- aTTslong %>% 
  group_by(group, task, compatibility) %>% 
  summarise(Accuracy = mean(Accuracy)) %>% 
  ungroup() 

tmp1 <- aTTslong %>% filter(group == "Low") %>% 
  wsci(id = "sid",
       factor = c("task", "compatibility"),
       dv = "Accuracy") %>% 
  mutate(group = "Low") %>% 
  select(group, task, compatibility, Accuracy) %>% 
  rename("wsci" = "Accuracy")

tmp2 <- aTTslong %>% filter(group == "High") %>% 
  wsci(id = "sid",
       factor = c("task", "compatibility"),
       dv = "Accuracy") %>% 
  mutate(group = "High") %>% 
  select(group, task, compatibility, Accuracy) %>% 
  rename("wsci" = "Accuracy")

aTTwsci <- merge(tmp1, tmp2, all = TRUE)

aTTg <- merge(aTTmean, aTTwsci, by = c("group", "task", "compatibility"), all = TRUE)

group.labs <- c("Low load group", "High load group")
names(group.labs) <- c("Low", "High")

ggplot() + 
  geom_bar(data=aTTg, aes(x=task, y=Accuracy, fill=compatibility),
           stat="identity", width=0.7, color="black", position=position_dodge(.8)) + 
  facet_wrap(~group, labeller = labeller(group = group.labs)) +
  geom_linerange(data=aTTg, aes(x=task, ymin=Accuracy-wsci, ymax=Accuracy+wsci, 
                                group=compatibility),
                 size=1, position=position_dodge(0.8)) +
  scale_fill_manual(values=c('gray100','gray30'),
                    labels=c("Compatible", "Incompatible")) +
  # scale_fill_manual(values=c('#0073C2FF','#EFC000FF'),
  #                   labels=c("Compatible", "Incompatible")) +
  geom_point(data=aTTslong, aes(x=task, y=Accuracy, group=compatibility),
             position=position_dodge(0.6), color="gray80", size=1.8) +
  geom_segment(data=aTTswideL, aes(x=1-.15, y=Single_Compatible,
                                   xend=1+.15, yend=Single_Incompatible), color="gray80") +
  geom_segment(data=aTTswideL, aes(x=2-.15, y=Dual_Compatible,
                                   xend=2+.15, yend=Dual_Incompatible), color="gray80") +
  geom_segment(data=aTTswideH, aes(x=1-.15, y=Single_Compatible,
                                   xend=1+.15, yend=Single_Incompatible), color="gray80") +
  geom_segment(data=aTTswideH, aes(x=2-.15, y=Dual_Compatible,
                                   xend=2+.15, yend=Dual_Incompatible), color="gray80") +
  labs(x = "Task", y = "Accuracy") +
  coord_cartesian(ylim = c(50, 100), clip = "on") +
  theme_bw(base_size = 18) +
  theme(legend.position="top",
        legend.spacing.x = unit(0.5, 'lines'),
        strip.text.x = element_text(size = 18),
        legend.title = element_blank(),
        legend.background = element_blank(),
        panel.grid.major = element_blank(), 
        panel.grid.minor = element_blank())
```


#### RT

```{r e2att_rt_plot}
tTTswide <- tTTslong %>% pivot_wider(id_cols=c('group', 'sid'), 
                                     names_from=c('task', 'compatibility'), 
                                     values_from='RT' )
tTTswideL <- tTTswide %>% filter(group == 'Low')
tTTswideH <- tTTswide %>% filter(group == 'High')

tTTmean <- tTTslong %>% 
  group_by(group, task, compatibility) %>% 
  summarise(RT = mean(RT)) %>% 
  ungroup() 

tmp1 <- tTTslong %>% filter(group == "Low") %>% 
  wsci(id = "sid",
       factor = c("task", "compatibility"),
       dv = "RT") %>% 
  mutate(group = "Low") %>% 
  select(group, task, compatibility, RT) %>% 
  rename("wsci" = "RT")

tmp2 <- tTTslong %>% filter(group == "High") %>% 
  wsci(id = "sid",
       factor = c("task", "compatibility"),
       dv = "RT") %>% 
  mutate(group = "High") %>% 
  select(group, task, compatibility, RT) %>% 
  rename("wsci" = "RT")

tTTwsci <- merge(tmp1, tmp2, all = TRUE)

tTTg <- merge(tTTmean, tTTwsci, by = c("group", "task", "compatibility"), all = TRUE)

group.labs <- c("Low load group", "High load group")
names(group.labs) <- c("Low", "High")

# range(tTTslong$RT)

ggplot() + 
  geom_bar(data=tTTg, aes(x=task, y=RT, fill=compatibility),
           stat="identity", width=0.7, color="black", position=position_dodge(.8)) + 
  facet_wrap(~group, labeller = labeller(group = group.labs)) +
  geom_linerange(data=tTTg, aes(x=task, ymin=RT-wsci, ymax=RT+wsci, group=compatibility),
                 size=1, position=position_dodge(0.8)) +
  scale_fill_manual(values=c('gray100','gray30'),
                    labels=c("Compatible", "Incompatible")) +
  # scale_fill_manual(values=c('#0073C2FF','#EFC000FF'),
  #                   labels=c("Compatible", "Incompatible")) +
  geom_point(data=tTTslong, aes(x=task, y=RT, group=compatibility),
             position=position_dodge(0.6), color="gray80", size=1.8) +
  geom_segment(data=tTTswideL, aes(x=1-.15, y=Single_Compatible,
                                   xend=1+.15, yend=Single_Incompatible), color="gray80") +
  geom_segment(data=tTTswideL, aes(x=2-.15, y=Dual_Compatible,
                                   xend=2+.15, yend=Dual_Incompatible), color="gray80") +
  geom_segment(data=tTTswideH, aes(x=1-.15, y=Single_Compatible,
                                   xend=1+.15, yend=Single_Incompatible), color="gray80") +
  geom_segment(data=tTTswideH, aes(x=2-.15, y=Dual_Compatible,
                                   xend=2+.15, yend=Dual_Incompatible), color="gray80") +
  labs(x = "Task", y = "Reaction Times (msec)") +
  coord_cartesian(ylim = c(300, 550), clip = "on") +
  theme_bw(base_size = 18) +
  theme(legend.position="top",
        legend.spacing.x = unit(0.5, 'lines'),
        strip.text.x = element_text(size = 18),
        legend.title = element_blank(),
        legend.background = element_blank(),
        panel.grid.major = element_blank(), 
        panel.grid.minor = element_blank())

tTTCEswide <- tTTswide %>% mutate(absCE = Single_Incompatible - Single_Compatible,
                                  preCE = Dual_Incompatible - Dual_Compatible) %>% 
  select(group, sid, absCE, preCE)

tTTCEslong <- tTTCEswide %>% pivot_longer(cols = c('absCE', 'preCE'), names_to = "task")

tTTCEswideL <- tTTCEswide %>% filter(group == 'Low')
tTTCEswideH <- tTTCEswide %>% filter(group == 'High')

tTTCEmean <- tTTCEslong %>% 
  group_by(group, task) %>% 
  summarise(value = mean(value)) %>% 
  ungroup() 

tmp1 <- tTTCEslong %>% filter(group == "Low") %>% 
  wsci(id = "sid",
       factor = "task",
       dv = "value") %>% 
  mutate(group = "Low") %>% 
  select(group, task, value) %>% 
  rename("wsci" = "value")

tmp2 <- tTTCEslong %>% filter(group == "High") %>% 
  wsci(id = "sid",
       factor = "task",
       dv = "value") %>% 
  mutate(group = "High") %>% 
  select(group, task, value) %>% 
  rename("wsci" = "value")

tTTCEwsci <- merge(tmp1, tmp2, all = TRUE)

tTTCEg <- merge(tTTCEmean, tTTCEwsci, by = c("group", "task"), all = TRUE)
```

```{r, fig.height = 4}
ggplot(data=tTTCEslong, aes(x=group, y=value, color=task)) +
  geom_hline(yintercept = 0) +
  geom_violin(width = 0.5, size=1, trim=TRUE) +
  geom_point(aes(x=group, y=value, group=task),
             position=position_dodge(0.5), color="gray80", size=1.8, show.legend = FALSE) +
  geom_segment(data=filter(tTTCEswide, group=="Low"), inherit.aes = FALSE,
               aes(x=1-.12, y=filter(tTTCEswide, group=="Low")$absCE,
                   xend=1+.12, yend=filter(tTTCEswide, group=="Low")$preCE),
               color="gray80") +
  geom_segment(data=filter(tTTCEswide, group=="High"), inherit.aes = FALSE,
               aes(x=2-.12, y=filter(tTTCEswide, group=="High")$absCE,
                   xend=2+.12, yend=filter(tTTCEswide, group=="High")$preCE),
               color="gray80") +
  geom_pointrange(data=tTTCEg, 
                  aes(x = group, ymin = value-wsci, ymax = value+wsci, group = task),
                  position = position_dodge(0.5), color = "darkred", size = 1, show.legend = FALSE) +
  scale_color_manual(values=c('#0073C2FF','#EFC000FF'),
                    labels=c("Single", "Dual")) +
  scale_x_discrete(labels=c("Low" = "Low load", "High" = "High load")) +
  labs(x = "Group", 
       y = "Compatibility Effect (ms)", 
       color='Task') +
  coord_cartesian(ylim = c(-20, 40), clip = "on") +
  theme_bw(base_size = 18) +
  theme(panel.grid.major = element_blank(), 
        panel.grid.minor = element_blank()) 

```


<br><br>

### Accuracy Results

#### Noramlity Test

```{r, comment=NA, fig.height = 4}
N7 <- ggpubr::ggdensity(aTTslong$Accuracy, 
                        main = "Density plot",
                        xlab = "WM Accuracy")
N8 <- ggpubr::ggqqplot(aTTslong$Accuracy, 
                       main = "Q-Q plot")
N7 + N8 + plot_layout(nrow = 1, widths = c(1, 1))
shapiro.test(aTTslong$Accuracy)  # 가정 위배 
```

자료가 정규성 가정에 위배된다. 

<br>



#### Permutation Test

```{r, comment=NA}
aTT.perm <- aovperm(Accuracy ~ group * task * compatibility + Error(sid/(task*compatibility)),
                    data = aTTslong, np = nsims)
summary(aTT.perm) %>%
    kable(digits = 4, caption = "Nonparametric ANOVA")
```

`compatibility` 주효과만 유의미하였다. `group:load:cong` 상호작용이 유의미한 경향성을 보였다. 

```{r e2att_acc_posthoc}
aTTLS.perm <- aovperm(Accuracy ~ compatibility + Error(sid/(compatibility)),
                      data = filter(aTTslong, group=='Low', task=='Single'), np = nsims)
summary(aTTLS.perm) %>%
    kable(digits = 4, caption = "Low load & Single task: Simon effect")

aTTLD.perm <- aovperm(Accuracy ~ compatibility + Error(sid/(compatibility)),
                      data = filter(aTTslong, group=='Low', task=='Dual'), np = nsims)
summary(aTTLD.perm) %>%
    kable(digits = 4, caption = "Low load & Dual task: Simon effect")

aTTHS.perm <- aovperm(Accuracy ~ compatibility + Error(sid/(compatibility)),
                      data = filter(aTTslong, group=='High', task=='Single'), np = nsims)
summary(aTTHS.perm) %>%
    kable(digits = 4, caption = "High load & Single task: Simon effect")

aTTHD.perm <- aovperm(Accuracy ~ compatibility + Error(sid/(compatibility)),
                      data = filter(aTTslong, group=='High', task=='Dual'), np = nsims)
summary(aTTHD.perm) %>%
    kable(digits = 4, caption = "High load & Dual task: Simon effect")
```

사후검증에서 FDR 절차로 *p*-value를 보정하였다.

```{r}
tmp <- p.adjust(c(aTTLS.perm$table$`resampled P(>F)`, 
                  aTTLD.perm$table$`resampled P(>F)`,
                  aTTHS.perm$table$`resampled P(>F)`,
                  aTTHD.perm$table$`resampled P(>F)`), "fdr")
data.frame(LowloadSolo = tmp[1], LowloadDual = tmp[2],
           HighloadSolo = tmp[3], HighloadDual = tmp[4]) %>% 
  kable(align = 'c', digits = 4, caption = "FDR adjusted p-values")
```

<br>

#### Power Test

```{r, comment=NA, collapse=TRUE}
daT <- ANOVA_design(
	design = "2b*2w*2w", 
	n = 32,
	mu = aTTsum$MN, 
	sd = aTTsum$SD,
	labelnames = c("G", "Lo", "Hi",
								 "T", "Sing", "Dual",
								 "C", "Cmp", "Inc"),
	plot = FALSE
)

daTpwr <- ANOVA_power(daT, verbose = FALSE,	nsims = nsims)

daTpwr$main_results %>%
	kable(digits = 4, caption = "Effect Sizes: ANOVA")

daTpwr$pc_results[c(1,14,23,28),] %>%
	kable(digits = 4, caption = "Effect Sizes: Post-hoc")
```

<br><br>


### RT Results

#### Normality Test

```{r, comment=NA, fig.height = 4}
N9 <- ggpubr::ggdensity(tTTslong$RT, 
                        main = "Density plot",
                        xlab = "Attention Task RT")
N10 <- ggpubr::ggqqplot(tTTslong$RT, 
                       main = "Q-Q plot")
N9 + N10 + plot_layout(nrow = 1, widths = c(1, 1))
shapiro.test(tTTslong$RT) # 가정 위배 
```

반응시간 자료도 정규성 가정에 위배되었다. 

<br>

#### Permutation Test

```{r, fig.height = 3}
tTT.perm <- aovperm(RT ~ group * task * compatibility + Error(sid/(task*compatibility)),
                    data = tTTslong, np = nsims)
summary(tTT.perm) %>%
    kable(digits = 4, caption = "Nonparametric ANOVA")

plot(tTT.perm, effect = c("group", "task", "compatibility"))
plot(tTT.perm, effect = c("group:task", "group:compatibility"))
plot(tTT.perm, effect = c("task:compatibility", "group:task:compatibility") )
```

조건별 일치효과가 0보다 큰지 확인하였다.

```{r e2att_rt_posthoc}
tTTLS.perm <- aovperm(RT ~ compatibility + Error(sid/(compatibility)),
                      data = filter(tTTslong, group=='Low', task=='Single'), np = nsims)
summary(tTTLS.perm) %>%
    kable(digits = 4, caption = "Low load & Single task: Simon effect")

tTTLD.perm <- aovperm(RT ~ compatibility + Error(sid/(compatibility)),
                      data = filter(tTTslong, group=='Low', task=='Dual'), np = nsims)
summary(tTTLD.perm) %>%
    kable(digits = 4, caption = "Low load & Dual task: Simon effect")

tTTHS.perm <- aovperm(RT ~ compatibility + Error(sid/(compatibility)),
                      data = filter(tTTslong, group=='High', task=='Single'), np = nsims)
summary(tTTHS.perm) %>%
    kable(digits = 4, caption = "High load & Single task: Simon effect")

tTTHD.perm <- aovperm(RT ~ compatibility + Error(sid/(compatibility)),
                      data = filter(tTTslong, group=='High', task=='Dual'), np = nsims)
summary(tTTHD.perm) %>%
    kable(digits = 4, caption = "High load & Dual task: Simon effect")
```

사후검증에서 FDR 절차로 *p*-value를 보정하였다.

```{r e2att_rt_posthoc_fdr}
tmp <- p.adjust(c(tTTLS.perm$table$`resampled P(>F)`, 
                  tTTLD.perm$table$`resampled P(>F)`,
                  tTTHS.perm$table$`resampled P(>F)`,
                  tTTHD.perm$table$`resampled P(>F)`), "fdr")
data.frame(LowloadSolo = tmp[1], LowloadDual = tmp[2],
           HighloadSolo = tmp[3], HighloadDual = tmp[4]) %>% 
  kable(align = 'c', digits = 4, caption = "FDR adjusted p-values")
```

<br>

#### Power Test

```{r, comment=NA, collapse=TRUE}
drT <- ANOVA_design(
	design = "2b*2w*2w", 
	n = 32,
	mu = tTTsum$MN, 
	sd = tTTsum$SD,
	labelnames = c("G", "Lo", "Hi",
								 "T", "Sing", "Dual",
								 "C", "Cmp", "Inc"),
	plot = FALSE
)

drTpwr <- ANOVA_power(drT, verbose = FALSE, nsims = nsims)

drTpwr$main_results %>%
	kable(digits = 4, caption = "Effect Sizes: ANOVA")

drTpwr$pc_results[c(1,14,23,28),] %>%
	kable(digits = 4, caption = "Effect Sizes: Post-hoc")

```


<br><br>




<br><br>

___

<br><br>




# Plots

## Experiment 1

```{r simple_fig2}
G3 <- ggplot() + 
  geom_bar(data=cS1g, aes(x=performer, y=rt, fill=compatibility),
           stat="identity", width=0.7, color="black", position=position_dodge(.8)) + 
  geom_linerange(data=cS1g, aes(x=performer, ymin=rt-wsci, ymax=rt+wsci, group=compatibility),
                 size=0.8, position=position_dodge(0.8)) +
  scale_fill_manual(values=c('gray100','gray30'),
                    labels=c("Compatible", "Incompatible")) +
  labs(x = "Performer", y = "Reaction Time (ms)") +
  coord_cartesian(ylim = c(300, 400), clip = "on") +
  theme_bw(base_size = 16) +
  theme(legend.position="top",
        legend.spacing.x = unit(0.5, 'lines'),
        legend.title = element_blank(),
        legend.background = element_blank(),
        panel.grid.major = element_blank(), 
        panel.grid.minor = element_blank())

G4 <- ggplot(cS1CEslong, aes(x=performer, y=ce)) +
  geom_hline(yintercept = 0) +
  geom_violin(width = 0.5, trim=TRUE) + 
  ggbeeswarm::geom_quasirandom(color = "black", size = 3, alpha = 0.2, width = 0.2) +
  geom_pointrange(cS1CEg, inherit.aes=FALSE,
                  mapping=aes(x = performer, y=ce, 
                              ymin = ce - wsci, ymax = ce + wsci), 
                  colour="darkred", size = 1) +
  labs(x = "Performer", y = "Incompatible - Compatible") +
  coord_cartesian(ylim = c(-10, 30), clip = "on") +
  scale_y_continuous(breaks=c(-10, 0, 10, 20, 30)) +
  theme_bw(base_size = 16) +
  theme(panel.grid.major = element_blank(), 
        panel.grid.minor = element_blank())

# Multipanel plot
G3 + G4 + plot_layout(nrow = 1, widths = c(2, 1.3))
```


## Experiment 2
```{r}
ggplot() + 
  geom_bar(data=tTTg, aes(x=task, y=RT, fill=compatibility),
           stat="identity", width=0.7, color="black", position=position_dodge(.8)) + 
  facet_wrap(~group, labeller = labeller(group = group.labs)) +
  geom_linerange(data=tTTg, aes(x=task, ymin=RT-wsci, ymax=RT+wsci, group=compatibility),
                 size=1, position=position_dodge(0.8)) +
  scale_fill_manual(values=c('gray100','gray30'),
                    labels=c("Compatible", "Incompatible")) +
  labs(x = "Task", y = "Reaction Times (msec)") +
  coord_cartesian(ylim = c(300, 400), clip = "on") +
  theme_bw(base_size = 16) +
  theme(legend.position="top",
        legend.spacing.x = unit(0.5, 'lines'),
        strip.text.x = element_text(size = 18),
        legend.title = element_blank(),
        legend.background = element_blank(),
        panel.grid.major = element_blank(), 
        panel.grid.minor = element_blank())

ggplot(data=tTTCEslong, aes(x=group, y=value, color=task)) +
  geom_hline(yintercept = 0) +
  geom_violin(width = 0.5, size=1, trim=TRUE) +
  ggbeeswarm::geom_quasirandom(groupOnX = TRUE, dodge.width=.5, 
                               size = 3, alpha = 0.2, width = 0.2, 
                               show.legend = FALSE) +
  geom_pointrange(data=tTTCEg, 
                  aes(x = group, ymin = value-wsci, ymax = value+wsci, group = task),
                  position = position_dodge(0.5), color = "darkred", size = 1, show.legend = FALSE) +
  scale_color_manual(values=c('#0073C2FF','#EFC000FF'),
                     labels=c("Single", "Dual")) +
  scale_x_discrete(labels=c("Low" = "Low load", "High" = "High load")) +
  labs(x = "Group", 
       y = "Incompatible - Compatible", 
       color='Task') +
  coord_cartesian(ylim = c(-20, 40), clip = "on") +
  theme_bw(base_size = 16) +
  theme(panel.grid.major = element_blank(), 
        panel.grid.minor = element_blank())
```


<br><br>

___

<br><br>


# Session Info
```{r, collapse=TRUE}
sessionInfo()
```

***
[[View on Github `r icon_style(fontawesome("github-alt", style = "brands"), scale = 4, fill = "#56B4E9")`](https://github.com/cogneuro/loadedJSE)]{style="float:right"}
